Inventaris van het archief der adellijke Vrouwenabdij van Rijnsburg van de Orde van Benedictus, 1179-1574
Nationaal Archief, Den Haag
- De abdij in het algemeen., A.
  - De abdij in betrekking tot den graaf van Holland., VIII.
    - Brief, waarbij Floris V de abdij in bescherming neemt., 1292.; 75; 1 charter
      Datum et actum in epide de Buscoduois Leodiensis diocesis, sub anno millesimo CCCmo sexagesimo octavo, indictiene sexta, mensis Maii die decima nona.
      Orig. (inv.nr. 75). Met zegel van B. Marchesii in rode was en met notarismerk van Johannes genaamd Tielenzoon van Druenen.
      Vermeld in ouden inv. 30 f. 74 vs. nr. I op 1267.
    - Brief, waarbij Jan I de ambachtsbewoners in Zeeland in bescherming neemt., 1298.; 76; 1 charter
      Reg. no. 90.
      90 1298 April 27.
      Jan, graaf van Hollant en Zelant, en heer van Vrieslant, neemt op verzoek van zijn nicht Jutte, abdis van Reynsburgh, en van het convent de ambachtsbewoners in Zelant in zijn bescherming.
      Ghegheven in de Haghe des Sonnendaghes voor Meydach int jaer ons Heren M.CC. neghentich ende achte.
      Orig. (inv.nr. 76). Met uithangend zegel & tegenzegel in bruine was.
      Copie in inv.nr. 130 fol. 5 vs..
      Gedrukt van de Bergh II nr. 1029.
      Gedrukt: Dijkhof, OHZ, dl. V, nr. 3391, p. 914.
    - Brief, waarbij Willem III de abdij in bescherming neemt., 1315.; 77; 1 charter
      Reg. no. 133.
      133 1315 Mei 3.
      Willaem, graaf van Henegouwen, van Holland en Zeeland, en heer van Vriesland, neemt het godshuis van Reynsborch, de vrouwen, de boden en al het goed in zijn bescherming.
      Ghegheven in shelijcs crux daghe int jaer ons Heren M.CCC. ende vijftiene. (Phedericus)
      Orig. (inv.nr. 77). Met uithangend zegel in bruine was.
    - Brief, waarbij gravin Margriet de abdij in bescherming neemt., 1346.; 78; 1 charter
      Reg. no. 251.
      251 1346 Juni 10.
      Margriete, keizerin van Rome, gravin van Heynnegouwen, Holland en Zeland, en vrouwe van Vrieslant, neemt de vrouwen, boden en goederen van de abdij van Reynsborch in bescherming.
      Ghegheven in de Haghe des Saterdaghes na Pinxteren int jaer ons Heren dusent driehondert zesse ende viertich.
      Orig. (inv.nr. 78). Het zegel is verloren.
    - Brief, waarbij hertog Albrecht de abdij in bescherming neemt., 1368.; 79; 1 charter
      Reg. no. 382.
      382 1368 October 27.
      Aelbrecht, paltsgraaf op den Rijn, hertog van Beyeren, ruwaard van Henegouwen, Holland, Zeeland en Friesland, neemt de abdij van Reynsburch met al wat er toe behoort in bescherming.
      Ghegheven in de Haghe up sinte Symen ende Juden avont int jair ons Heren M.CCC. achte ende tsestich.
      Orig. (inv.nr. 79). Met uithangend zegel in groene was.
    - Brief, waarbij hertog Albrecht de abdij met de goederen in Zeeland in bescherming neemt., Met vidimus d.d.; 1375; 1376, 1423 en 1446.; 80.1 - 80.4; 4 charters
      Reg. nos. 445, 446, 663, 739.
      - 1375, 80.1
        445 1375 December 11.
        Aelbrecht, paltsgraaf bij den Rijn, hertog in Beyeren, ruwaard van Henegouwen, Holland, Zeeland en Vriesland, neemt abdis en convent van Reynsborch in bescherming met alle goederen in Zeeland evenals poorters van Middelburg, en beveelt burgemeesters, schepenen en raad van Middelburg ze als zoodanig in bescherming te houden.
        Ghegheven in de Haeghe des Dinghesdaechs na onser Vrouwen dach Conceptio int jaer ons Heren M.CCC. vive ende tsueventich.
        Orig. (inv.nr. 80.1). Met uithangend zegel in groene was, licht geschonden.
        Vidimus d.d. 1376 Januari 17, 1423 April 16 en 1446 November 2.
      - 1376, 80.2
        446 1376 Januari 17.
        Burgemeesters, schepenen en raad van Middelburgh vidimeeren een brief van hertog Aelbrecht. (zie 1375 Dec. 11).
        Ghegheven up den zeventiensten dach van Januario int jaer ons Heren M.CCC. vijf ende tzeventich.
        Orig. (inv.nr. 80.2). Met uithangend stedezegel in groene was.
        Copie in inv.nr. 130 fol. 4.
        Vidimus van 1446 November 2.
      - 1423, 80.3
        663 1423 April 16.
        Schout, schepenen en raden van Leyden vidimeeren een handvest van hertog Aelbrecht. (zie 1375 December 11).
        Ghegheven int jair ons Heren M.CCCC. ende drie ende twintich, up den sestienden dach in April.
        Orig. (inv.nr. 80.3). Met uithangend stedezegel in groene was.
      - 1446, 80.4
        739 1446 November 2.
        Burgemeesters, schepenen en raden van Leyden vidimeeren een brief in de vorm van een vidimus bezegeld met het stedezegel van Middelburgh, waarbij burgemeesters, schepenen en raad van Middelburg vidimeeren een brief van hertog Aelbrecht. (zie 1376 Januari 17 en 1375 December 11).
        Gedaen upten anderden dach in Novembri int jair ons Heeren duysent vierhondert sessendeveertich.
        Orig. (inv.nr. 80.4). met uithangend stedezegel in groene was.
    - Brief, waarbij Philips van Bourgondië belooft prelaten etc. te houden in alle privilegiën., 1425.; 81; 1 charter
      Reg. no 673.
      673 1425 Augustus 13.
      Phillips, hertog van Borgoengen, belooft prelaten, ridders, knapen, steden en lieden van Hollant, Zeelant en Vrieslant te houden in alle privilegiën, handvestch en rechten, als zij van zijn neef, hertog van Brabant, van zijn oom, hertog Johan van Beyeren, en van hun voorzaten, graven van Hollant, gekocht of verkregen hebben.
      Gegeven in onse stat te Denremonde den XIII dage in Augusto int jair ons Heren dusent vierhondert vijf ende twintich.
      Orig. (inv.nr. 81). Met fragment van uithangend zegel in rode was.
      In dorso aantekening van (P. van Alkemade).
      "Afkomstig van auctie Meylink 14 November 1864, en daarna geplaatst bij de grafelijkheid van Holland, doch behoort blijkens het merk: XXXVII tot het archief der abdij van Rijnsburg; zie ouden inv. 30 f. 10."
      Gedrukt Van Mieris IV. p. 790.
    - Brief, waarbij Philips van Bourgondië de abdij in bescherming neemt., 1426.; 82; 1 charter
      Reg. no. 675.
      675 1426 September 6.
      Philips, hertog van Borgoengen, ruwaard van Hollant, Zeelant en Vrieslant, neemt de abdij en het convent van Reynsburch met al wat er toe hoort in bescherming.
      Gegeven tot Leyden upten zesten dach van Septembri int jair ons Heren M.CCCC. sess ende twintich.
      Orig. (inv.nr. 82). Met uithangend zegel en contrazegel in rode was.
    - Acte van non-prejuditie van Philips van Bourgondië wegens een oorlogssubsidie van 215 schilden., 1436.; 83; 1 charter
      Reg. no. 702.
      702 1436 Juni 1.
      Philips van Bourgondië, graaf van Hollant, verleent aan abdis en convent van Reynsborch acte van non-praejudicie wegens een subsidie van 215 schilden tijdens een oorlog met de Engelschen.
      Gegeven upten eersten dach in Junio, int jair ons Heren duysent vierhondert sesse ende dertich.
      Orig. (inv.nr. 83). Met uithangend zegel in rode was, geschonden.
      Gedrukt Van Mieris: Charterboek IV p. 1079.
      Vermeld in Boergoensche charters p. 32.
    - Request van de abt van Egmond en de abdis van Rijnsburg aan de graaf van Holland tegen den door den paus bevolen visitatie door den abt van S. Maximinus bij Trier en verzoek om handhaving hunner privileges en om genoemden abt geen hulp te verlenen, totdat de zaak in appèl te Rome beslist is. Copie., (1450 na Juni 15.); 84; 1 stuk
    - Brief van de heer van Lannoy, stadhouder-generaal van Holland, aan (het Hof), om geen hulp te verlenen aan de abt van S. Maximinus buiten Trier bij zijn visitatie van Egmond en Rijnsburg. Copie., (1450) October 4.; 85; 1 stuk
    - Copiebrieven van de hertog van Bourgondië aan de prior van Syon en den stadhouder, heer van Lannoy, om te protesteeren tegen de pauselijke bul, waarbij de abt van S. Maximinus bij Trier benoemd wordt tot visitator en reformator van Egmond en Rijnsburg., (1451) Februari 6 - 7.; 86; 1 stuk
      Het origineel vermeld in lijst van ontbrekende stukken no. 98.
    - Brief, waarbij Maximiliaan van Oostenrijk de privileges bevestigt., 1478.; 87; 1 charter
      Reg. no. 896.
      896 1478 April 7.
      Maximiliaen, hertog van Oistenrijc, praaf van Hollant etc. bevestigt alle privelegiën van het klooster Rijnsburg.
      Gegeven in onsen huuse in de Haage den VIIten dach van April, int jaer ons Heeren duysent vierhondert acht ende tseventich naer Paesschen.
      Orig. (inv.nr. 87). Met uithangend zegel in rode was.
    - Brief, waarbij Maximiliaan en Maria de abdij in bescherming nemen., 1481.; 88; 1 charter
      Reg. no. 909.
      909 1481 April 6.
      Maximiliaen en Marie, hertogen van Oisterycke, nemen de abdij van Reynsborch met al wat er toe behoort in hunne bescherming evenals hunne voorvaders gedaan hadden.
      Gegeven tot Breda den VIten dach van April, int jaer ons Heeren duysent vierhondert ende tachtentich voor Paesschen.
      Orig. (inv.nr. 88). Met uithangend zegel en tegenzegel in rode was.
      Vermeld in Boergoensche charters p. 163 op 5 April
    - Brieven, waarbij Philips de Schoone de privilegiën bevestigt en de abdij in bescherming neemt., Met transsumpt en copie.; 1500; 1501; 89, 89.1 - 89.4; 4 charters en 1 stuk
      Reg. nos. 962, 996, 1001, 1002.
      - 1497, 89.1
        962 1497 Juli 4.
        Philips, aartshertog van Oistrijck, graaf van Hollant, bevestigt de privelegiën van de abdij Rijsburg.
        Gegeven in de Hage in Hollant den IIIIen dach in Julio, int jair ons Heeren duyst vierhondert zeven ende tnegentich.
        Orig. (inv.nr. 89.1). Met uithangend zegel en tegenzegel in rode was, geschonden.
      - 1500, 89.2
        996 1500 September 13.
        Philips, aartshertog van Oistrijck, graaf van Hollant etc., bevestigt de privelegiër van Reynsberch.
        Gegeven up onsen Hoff in de Haghe, den XIIIen dach in Septembri int jair ons Heeren duysent vijfhondert.
        Orig. (inv.nr. 89.2). Met uithangend zegel en tegenzegel in rode was.
        Copie in inv.nr. 127 fol. 53.
        Transsumpt van de Officiaal van Traiectum d.d. 1501 Mei 28 en XVIe eeuwse copie op papier
      - 1501 mei 28, 89.3
        1001 1501 Mei 28.
        De Officiaal van Traiectum oorkondt, dat op verzoek van abdis en convent van Reynsborch voor het gerecht verschenen is Martinus Hoyer, haar procureur, door Wilhelmus Buser gesubstitueerd, die een brief van Philips van Oistrijck d.d. 1500 Sept. 13 (hier geinsereerd) overhandigde en daarvan transsunpt t verzocht en bewijs van echtheid, waaraan voldaan is.
        Orig. (inv.nr. 89.3). Met uithangend zegel in groene was, en onderschriften en merken van notarissen Adrianus Adriani Buer en Gerardus Beyer.
      - 1501 juni 19, 89.4
        1002 1501 Juni 19.
        Philips, aartshertog van Oistrijck, graaf van Hollant, geeft aan de eersten deurwaarder bevel af te kondigen, dat hij op verzoek van abdis en convent van Reynsborch en van de bisschop van Utrecht de abdij, met personen en goederen in zijn bescherming neemt, en dat zij zijn wapen mogen voeren.
        Gegeven in onser stede van Bruesselle, den XIXen dach in Junio int jaer ons Heeren duysent vijfhondert ende een.
        Orig. (inv.nr. 89.4). Met uithangend zegel en tegenzegel in rode was aan schuine strook.
      - Kopie, 89
    - Mandementen van Philips de Schone tot verlening van bijstand aan pauselijke visitatoren., 1498.; 90.1, 90.2; 2 charters
      - 1498 januari 18, 90.1
        Reg nos. 963, 975.
        963 1498 Januari 18.
        Philips, aartshertog van Oistrijck, graaf van Hollant etc. beveelt aan de graaf van Egmond, stadhouder -generaal van Hollant, en de Kamer van Raden, om de commissie van de paus, met consent van de graaf verleend aan de abten van S. Mathijs van Triere, van St. Martins van Coelen, St. Ladgiers Werdene en van S. Pauwels te Utrecht tot visitatie van Reynsborch, te helpen bevorderen.
        Gegeven in onser stadt van Bruessel den XVIII dach van Januario, int jair ons Heeren duyst vierhondert zeven ende tnegentich.
        Orig. (inv.nr. 90.1). Met opgedrukt zegel en contrazegel (geschonden), aan enkele strook.
      - 1498 juli 3, 90.2
        975 1498 Juli 3.
        Phelips, aartshertog van Oistrijck, graaf van Holland, geeft bevel aan stadhouder en raden in Holland om aan de pauselijke commissarissen assistentie te verlenen bij hunne reformatie van Reynsburg, en de goederen van Reynsburg te stellen in handen van nieuwe officieren ter distributie van gereformeerde religieusen.
        Gegeven in onse stad van Bruessel, den derden dach in Julio int jaer ons Heeren duyst CCCC. acht ende tnegentich.
        Orig. (inv.nr. 90.2). Door vocht beschadigd, met opgedrukt zegel en tegenzegel aan schuine strook in rode was.
    - Acten van appèl en bijbehorende stukken tegen dit mandement., 1498.; 91, 91.1, 91.2; 3 charters en 2 stukken
      Reg. nos. 964, 966, 969, 971, 972, 973.
      - 1498, 91
        964 1498 Maart 28.
        Notaris Henricus Albout instrumenteert, dat Beatrix van Remmerswael, abdis van Rensburch, Adriana van Botlant, priorin, en de andere conventualen, hem een plechtig protest in het Hollandsch overhandigd hebben tegen een mandement van de aartshertog van Oestenrijck, waartegen zij appelleeren bij den aartshertog en de Grote Raad.
        Acta sunt in maiore camera domine abbatisse predicte sub anno, indictione, die, mense - - - predictis (millesimo quadringentesimo nonagesimo octavo, indictione prima, die vero vicesima octava mensis Marcii).
        Orig. (inv.nr. 91). Met notarismerk. Merk A.
        966 1498 April 18.
        Notaris Henricus Albout instrumenteert, dat Beatrix van Remerswael, abdis van Reynsburch, voor zich en haar convent Mr. Wilhelmus Buzer gemachtigd heeft om hare privelegiën te verdedigen tegen Adam, abt van S. Martinus te Colonia, en Anthonius, abt van S. Lutgerus in Warden, voor alle rechters en rechtbanken.
        Acta fuerunt hec in dicto conventu de Rijnsburch, anno mense et die predictis (millesimo quadringentesimo nonagesimo octavo, indictione prima, die vero decima octava mensis Aprilis).
        Orig. (inv.nr. 91). Met notarismerk. Merk B.
        971 1498 April 29.
        Notaris Henricus Albout instrumenteert, dat Beatrix, abdis in Reynsburch, een acte van appèl op den aartshertog en zijn hogen Raad, in het Hollandsch overhandigd heeft, waarin zij protesteert tegen een mandement van het Hof van Hollant, haar geinsinueerd binnen het klooster en de hoge heerlijkheid van Reynsburch.
        Acta sunt hec in conventu predicto, sub anno etc. quibus supra (millesimo quadringentesimo nonagesimo octavo, indictione prima, die vero vicesima nona mensis Aprilis).
        Orig. (inv.nr. 91). Met notarismerk. Merk D.
        972 1498 April 29.
        Notaris Menricus Albout instrumenteert, dat Wilhelmus van Remmerswael met zijn beide broeders Gherardus en Jacobus, en Egidius van Cralinghen, een acte van appèl op den aartshertog en den hogen Raad in het Hollandsch overhandigd hebben, waarin zij protesteeren tegen een mandement van het Hof van Holland, geinsinueerd binnen het klooster en de hoge heerlijkheid van de abdis van Reynsburch, hun zuster
        Acta sunt hec in conventu de Reynsburch sub anno etc. quibus supra. (Millesimo quadringentesimo nonagesimo octavo, indictione prima, die vero vicesima nona mensis Aprilis).
        Orig. (inv.nr. 91). Met notarismerk. Merk E.
        De letters A-E zijn in een instrument vereenigd.
      - 1498 april 20, 91.2
        969 1498 April 20.
        "Notaris Henricus Albout instrumenteert, dat Wilhelmus Buzer, gemachtigde van Beatrix, abdis, en conventualen van Reynsburch, ten overstaan van Adam, abt van S. Martinus in Colonia, en van Anthonius, abt van S. Lutgerus in Werden, een acte van appël op den paus overhandigd heeft, tegen een door dezen voorgenomen visitatie, terwijl de visitatie reeds was gedaan vanwege den bisschop van Traiectum, wien dat recht toekomt; welk appèl door de visitatoren niet werd aanvaard."
        Acta fuerunt hec in camera hospitum conventus ordinis fratrum Praedicatorum in Haga Comitis - - sub anno etc. quibus supra (millesimo quadringentesimo nonagesimo octavo, indictione prima, die vero vicesima mensis Aprilis).
        Orig. (inv.nr. 91.2). Met notarismerk. Merk C.
        Tweede orig. instrument van dezelfden notaris, doch met ander merk.
      - 1498 mei 1, 91.1
        973 1498 Mei 1.
        Notaris Pibo Wyerda instrumenteert, dat in tegenwoordigheid van Margarita van Anglia, weduwe van Karolus van Burgondia, de abdis van Reynsburch, Beatrix, en de andere zusters, door Jacobus Ruysch, deken van de kerk van S. Maria in Haga, zijn ondervraagd, of zij inzake de reformatie tevreden zouden zijn met een accoord tussen Adam, abt van Colonia, Anthonius, abt van Werden, en Hermannus van Lochorst, deken van S. Salvator te Traiectum, Gerardus de Turri, deken van S. Petrus aldaar, waarop de zusters bevestigend antwoordden, waarna een accoord van hervorming werd voorgelezen en aangenomen, en 8 nonnen en 3 leekenzusters van elders werden opgenomen.
        Acta anno etc. quibus supra in loco capittulari dicti monasterii de Reynsburch. (Millesimo quadringen te simo nonagesimo octavo, indictione prima, die Martis prima mensis Maii).
        Orig. (inv.nr. 91.1). Met notarismerk, en copie op papier, met andere afschriften, gewaarmerkt door Henricus Nicolai de Schoenhavid, notaris.
    - Informatie van commissarissen van de graaf en den bisschop van Utrecht over de reformatie der abdij., 1498.; 92; 1 katern
      Reg. no. 976.
      976 (14)98 September 15.
      Informatie en getuigenverhoor door commissarissen van de aartshertog en van de bisschop van Traiectum omtrent de reformatie van het klooster Rijnsburch op den eersten Mei.
      In conventu de Rijnsburch die decima quinta mensis Septembris anno XCVIII.
      Papier. 6 bl. (inv.nr. 92).
    - Brief, waarbij Karel V de privileges bevestigt., 1516.; 93, 93.1; 1 charter en 1 stuk
      Reg. no. 1020.
      - 1516 november 3, 93.1
        1020 1516 November 3.
        Kaerle, koning van Castillen, graaf van Hollant, bevestigt de privelegiën van de abdij van Rijnsburch.
        Gegeven in onser stadt van Bruessel, den IIIen dach in Novembri, int jaer ons Heeren duysent vijfhondert ende zesthiene.
        Orig. (inv.nr. 93.1). Met uithangend zegel en tegenzegel in rode was, beschadigd.
        XVIIe eeuwse copie op papier.
        Copie in inv.nr. 127 fol. 43.
      - Kopie, 93
    - Copie van een brief van Karel V, waarbij hij de abdis verzoekt aan Petrus Streep een prebende te verlenen., 1523.; 94; 1 stuk
      Reg. no. 1029.
      1029 1523 Februari 20.
      Carolus, verkozen Roomsch keizer etc. verzoekt de abdis van Reynsburch om aan Petrus Streep, priester uit de diocees Leodium een prebende te verlenen.
      Datum in oppido nostro Bruxellis die vigesima Februarii, anno Domini millesimo quingentesimo vicesimo secundo, regnorum nostrorum Romani tercio, aliorum vero septimo.
      Copie naar het origineel, gewaarmerkt door notaris Cornelius Wilhelmi van Hoesden, op papier, (inv.nr. 94).
    - Request aan (Karel V) over inbreuk van rentmeesters. Copie., (1528.); 95; 1 stuk
    - Mandement van Karel V tot verlening van een leekenprebende aan zijn bediende J. van der Laen., 1542.; 96, 96.1; 1 charter en 1 stuk
      Reg. no. 1108.
      Vgl. lijst van ontbrekende stukken no. 142.
      - Kopie, 96.1
        1108 1542 Juli 20.
        Carolus V beveelt de abdis en het convent van Reynsburg, om aan Jacobus van der Laen, zijn bediende, een leekenprebende te geven, volgens het recht, hem bij zijn keizerskroning door den paus geschenken.
        Datum in oppido nostro Montisoni die vigesima mensis Julii anno Domini millesimo quingentesimo quadragesimo secundo.
        Orig. (inv.nr. 96.1). Met uithangend zegel in roede en witte was, en handtekening van de Keizer.
        Gelijktijdige copie op papier, gewaarmerkt door notaris Cornelius Joannis de Gouda.
      - Kopie, 96
  - Privileges van de abdij en uitspraken daaromtrent., IX.
    - Vrijdom van belastingen., a.
      - Vrijbrief van de graaf van Holland voor Warmonderbroek van schot en bede., 1231.; 97; 1 charter
        Reg. no. 18.
        18 1231.
        F(lorentius), graaf van Holland, verklaart de bewoners van zeker land in Wermunderbroc, toebehorende aan het klooster van Rinsburg, vrij van schot en bede.
        Actum anno ..M.CC. XXXI. Datum aput Leithen.
        Orig. (inv.nr. 97). Geschonden ridderzegel in bruine was.
        Copie (op los blad) in inv.nr. 126 en inv.nr. 127 fol. 5. 61 vs.
        Gedrukt Van Mieris I p. 208, van de Bergh I nr. 333.
        Gedrukt: J.G. Kruisheer, Oorkondenboek van Holland en Zeeland tot 1299, dl. II, nr. 523, p. 125-126.
      - Vrijbrief van de graaf van Holland van bede en andere omslagen., Met copie en vidimus d.d.; 1440; 1456.; 98, 98.1, 98.2; 2 charters en 1 stuk
        Reg. nos. 725, 799.
        - 1440, 98.1
          725 1440 Mei 27.
          Phillips van Bourgondië, graaf van Hollant en Zeelant, bevestigt de abdij Reynsborch en haer goederen in de vrijdom van beden en andere omslagen.
          Gegeven up onsen slote tot Hesdijn, upten XXVIIsten dach in Meye, int jair ons Heeren duysent vierhondert ende viertich.
          Orig. (inv.nr. 98.1). Het zegel ontbreekt.
          Copie papier gewaarmerkt door De Loeda, 1456 Nov. 15.
          Vidimus van burgemeesters, schepenen en raden van Leyden van 1456 Nov. 29.
          Copie in inv.nr. 127 fol. 33., gewaarmerkt door Purtijck 1552 Juli 26.
          Nog opgenomen in privelege van hertog Karel dd. 1473 Mei 13
        - 1456, 98.2
          799 1456 November 29.
          Schout, burgemeesters, schepenen en raden van Leyden vidimeeren een brief van graaf Phillips van Bourgondië (zie 1440 Mei 27).
          Int jair ons Heren duysent vierhondert zes ende vijftich, upten negen ende twintichsten dach in Novembri.
          Orig. (inv.nr. 98.2). Met uithangend stadszegel in groene was.
        - Kopie, 98
      - Verklaring namens den rentmeester-generaal van Holland over het niet voorkomen van de abdij op de 10-jarige bede., 1476.; 99; 1 stuk
        Reg. no. 880.
        880 1476 April 26.
        Jan Duuc Gillisz., klerk van wijlen Claes de Vriese, rentmeestergeneraal van Hollant, Zeellant en Vrieslant, verklaart dat de abdis van Reynsburch en haar onderzaten niet gezet zijn in de 10 jarige of andere beden tijdens diens rentmeesterschap van 23 Mei 51 tot 1 oct. 69.
        Opten XXVIen dach in Aprill, int jaer XIIIIc zess ende tseventich.
        Orig. (inv.nr. 99). Papier.
      - Brief van Pieter van Zweten aan gedeputeerden der steden van Holland, toezendende copieën der privilegiën en vrijheden van de abdis van Rijnsburg tot bekoming van vrijdom voor haar onderzaten van de bede ter blijde inkomste. Met bijlage., (14)76 October 29; 100; 2 stukken
      - Appèl van de abdis bij procuratie en dagvaarding voor de Grote Raad betreffende een opgelegde bijdrage in de wapening tegen Leiden., 1481.; 101.1 - 101.3; 3 charters
        Reg. nos. 907, 908, 910.
        - 1481 maart 24, 101.1
          907 (14)81 Maart 24.
          Elysabet van Mattanesse, abdis en vrouw van Rijnsburch, machtigt haar neef Philips van Mattanesse om te appelleeren voor notaris en getuigen van de den 23sten Maart door den Stadhouder en Raad van Hollandt het klooster en de heerlijkheid opgelegde belasting in strijd met de priveleges, en voor den heer van Oostenrijck te procedeeren.
          Opten XXIIIIen dach in Mairte, anno LXXXI.
          Orig. (inv.nr. 101.1). Papier met opgedrukt zegel.
        - 1481 april 2, 101.2
          908 1481 April 2.